臺灣士林地方法院刑事判決　　　　　　　　　　　　　九十二年度訴字第七一一號
　　公　訴　人　臺灣士林地方法院檢察署檢察官
　　被　　　告　乙○○
右列被告因偽造文書案件，經檢察官提起公訴（九十二年度偵字第八七九號），被告
為有罪之陳述，經本院合議裁定本件宜由受命法官獨任進行簡式審判程序，判決如左
：
    主  文
乙○○連續行使偽造私文書，足以生損害於他人，處有期徒刑柒月。緩刑年。
玉山銀行信用卡申請書上申請人簽名欄偽造之「藍英玲」署押壹枚沒收。
    事  實
一、乙○○前因積欠信用卡帳款未繳而信用不佳，無法再次申請信用卡使用，竟基於
    偽造文書之概括犯意，先於民國八十五年八月六日，利用其前因其他事由取得其
    胞姊藍英玲身分證之機會，未經藍英玲之同意，在玉山商業銀行（以下簡稱玉山
    銀行）信用卡申請書上填載藍英玲之身分、年籍等資料，並在申請人簽名欄上偽
    簽藍英玲之署押，以表示藍英玲申請信用卡之意思，而偽造該私文書，填載完成
    後，並交予不知情之友人黃博志持向玉山銀行申辦信用卡而行使之，足以生損害
    於藍英玲本人及玉山銀行核發信用卡之正確性。嗣乙○○取得玉山銀行核發之藍
    英玲名義卡號四五七九─六七二一─０００二─七二０九之ＶＩＳＡ信用卡（嗣
    經乙○○剪卡滅失）後，隨即在台北市內湖區大湖山莊之租住處，於該信用卡之
    背面偽簽藍英玲之署押，表示藍英玲為信用卡之真正持卡人，於信用卡有效期間
    內有權使用該卡之辨識及證明之意，而偽造該私文書，足以生損害於藍英玲本人
    、玉山銀行及各特約商店。乙○○並基於意圖為自己不法之所有之概括犯意，自
    八十五年八月十八日起，至八十七年二月三日止，連續至香港商伊思彼國際有限
    公司等特約商店刷卡消費，向店員出示上開信用卡及其背面偽造之藍英玲簽名而
    行使之，並在消費簽帳單（一式二聯）上偽簽藍英玲之署押，表示藍英玲有在該
    特約商店簽帳消費其上所示之事項及金額，特約商店並得據以向銀行請款，再由
    銀行轉向藍英玲請款之意，而偽造該私文書，並交付店員而行使之，致使特約商
    店職員誤認其係藍英玲本人而陷於錯誤，交付商品予乙○○，足以生損害於藍英
    玲、特約商店及玉山銀行，計乙○○以該卡共詐得新台幣（下同）一百六十四萬
    一千一百八十元之財物（其各次消費消費日期、消費明細及金額均詳如附表所示
    ）。嗣乙○○未如期繳交信用卡款項，經玉山銀行向藍英玲催款，經藍英玲告知
    未申請信用卡，始查知上情。
二、案經玉山銀行訴請台灣士林地方法院檢察署檢察官偵查起訴。
    理  由
一、訊據被告乙○○對右揭事實坦承不諱，核與告訴代理人甲○○指訴、證人藍英玲
    證述之情節相符，並有玉山銀行信用卡申請書、應收帳目明細表、信用卡消費明
    細表、對帳單等附卷可資佐證，本件事證明確，被告犯行堪以認定。
二、按在信用卡背面簽名欄簽名，單純自形式上觀察，即足以表示信用卡之簽名者於
    信用卡有效期限內有權使用該信用卡之辨識及證明，非依習慣或特約表示一定用
    意之證明，性質上係屬刑法第二百十條之私文書，有最高法院九十一年度台上字
    第五二○九號判決可資參照；又在特約商店信用卡簽帳單上偽簽他人署押，係表
    示他人有在該特約商店消費簽帳單上所示之事項及金額之事實，而特約商店可據
    以向約定之銀行請款，銀行再轉向該他人請款之意，是該偽造他人署押於信用卡
    簽帳單之行為，自足以生損害於他人，應成立偽造私文書罪，亦有最高法院九十
    一年度台上字第二五五○號判決可參。核被告以藍英玲名義，偽造信用卡申請書
    、於信用卡背面、消費簽帳單上簽名後並行使上開三文書，係犯刑法第二百十六
    條、第二百十條之行使偽造私文書罪。其於上開文件上偽造藍英玲署押之行為，
    各係偽造信用卡申請書、信用卡背面辨識及證明文書、消費簽帳單文書之部分行
    為；又其偽造上開文書後復持以行使，偽造私文書之低度行為應為行使之高度行
    為所吸收，均不另論罪。再被告以藍英玲名義刷卡以詐取財物，係犯刑法第三百
    三十九條第一項之詐欺取財罪。被告先後多次行使偽造私文書、詐欺取財之行為
    ，均各時間緊接，手法相同，且係犯構成要件相同之罪名，顯係基於概括犯意而
    為，應各依連續犯之規定以一罪論，並依法加重其刑。其所犯連續行使偽造私文
    書、連續詐欺取財等罪間，有方法結果之牽連關係，應依刑法第五十五條之規定
    從一重之連續行使偽造私文書罪處斷。爰審酌被告犯罪之動機、目的、手段、犯
    罪所生之損害，及犯罪後坦承犯行且償還部分欠款，餘款部分並與告訴人達成民
    事和解，按月償還五千元至清償時為止，犯後態度尚稱良好等一切情狀，量處如
    主文所示之主刑。末查被告前未曾受任何有期徒刑以上刑之宣告，此有臺灣高等
    法院檢察署刑案紀錄簡覆表一份附卷可憑，此次因一時失慮偶罹犯行，其經此教
    訓，自當知所惕勉而無再犯之虞，本院綜核各情認上開所宣告之有期徒刑以暫不
    執行為適當，爰併予宣告緩刑三年，以啟自新。
二、又玉山銀行信用卡申請書上申請人簽名欄偽造之「藍英玲」署押一枚，並應依刑
    法第二百十九條之規定沒收之。至被告以藍英玲名義申辦之信用卡，已經被告剪
    斷滅失等情，業據被告陳明在卷；再被告偽造之信用卡消費簽帳單均為一式二聯
    ，其中持卡人存根聯為被告丟棄滅失，亦據被告供述明確；另特約商店存根聯已
    逾六月保存期限而銷燬，業據告訴代理人陳述甚明，是上揭信用卡、消費簽帳單
    及其上偽造之「藍英玲」署押均已滅失而不存在，毋庸諭知沒收，附此敘明。
據上論斷，應依刑事訴訟法第二百七十三條之一第一項、第二百九十九條第一項前段
、刑法第五十六條、第二百十六條、第二百十條、第三百三十九條第一項、第五十五
條、第七十四條第一款、第二百十九條、罰金罰鍰提高標準條例第一條前段，判決如
主文。
本案經檢察官楊淑芬到庭執行職務
中      華      民      國    九十三    年      二      月     十三     日
                                  臺灣士林地方法院刑事第六庭
                                      法  官  彭  洪  媛
右正本證明與原本無異。
如不服本判決，應於判決送達後十日內，向本院提出上訴狀。
                                      書記官  周  霙  蘭
中      華      民      國    九十三    年      二      月    二十三    日
附錄本案論罪科刑法條全文：
刑法第二百十六條：
  行使第二百十條至第二百十五條之文書者，依偽造、變造文書或登載不實事項或使
  登載不實事項之規定處斷。
刑法第二百十條：
  偽造、變造私文書，足以生損害於公眾或他人者，處五年以下有期徒刑。
刑法第三百三十九條第一項：
  意圖為自己或第三人不法之所有，以詐術使人將本人或第三人之物交付者，處五年
  以下有期徒刑、拘役或科或併科一千元以下罰金。
